# 请教陈版主新设子公司的披露问题

提问人：crprock 时间：2017-10-21 00:51:59
请教陈版主，某公司新设立了一个全资子公司，仅完成工商注册登记，尚未出资认缴，子公司未发生任何业务，编制报表时应如何披露？

回答人：chenyiwei
这种情况下，虽然该子公司报表的每个项目均为零，但仍需将其作为本企业的子公司，在附注的“在其他主体中的权益”项目中披露在子公司列表中，同时脚注说明该子公司设立后未发生任何业务，所有报表项目金额均为零的情况。